臺灣桃園地方法院刑事判決　　　　　　　　　　　　　九十三年度訴字第八九四號
　　公　訴　人　臺灣桃園地方法院檢察署檢察官
　　被　　　告　丙○○
右列被告因偽造文書等案件，經檢察官提起公訴（九十二年度偵字第一五一四三號）
，本院判決如左︰
    主  文
丙○○連續行使偽造私文書，足以生損害於公眾及他人，處有期徒刑捌月。緩刑年
。如附表伍所示之物，均沒收。
    事  實
一、丙○○曾因違反動產擔保交易法案件，經本院於民國八十七年十月八日以八十七
    年度桃簡字第九一五號判決判處拘役二十日，於同年十二月四日判決確定，於八
    十八年七月二十一日易科罰金執行完畢（不構成本件累犯要件）。丙○○與乙○
    ○係朋友關係，丙○○於九十年九月間欲申請市內電話及行動電話，惟因恐遭其
    同居男友之妻子查悉其住處，遂向乙○○借用其名義，經乙○○允諾並將其身分
    證交付予丙○○以便辦理申請手續。詎丙○○因缺錢花用，惟債信不佳，無法申
    請信用卡，竟意圖為自己不法之所有，並基於行使偽造私文書、詐欺取財及以不
    正方法由自動付款設備取得他人之物之概括犯意，先於九十年十一月十六日（起
    訴書誤載為十一月六日），在桃園縣桃園市○○路家樂福量販店內，未經乙○○
    同意，冒用其名義填寫信用卡申請書，並在「正卡人親筆中文簽名」欄偽簽「乙
    ○○」之簽名一枚，連同乙○○之
    司（以下簡稱富邦銀行）承辦人員申請辦理信用卡而行使之，足生損害於乙○○
    及富邦銀行，致富邦銀行陷於錯誤，核發具有財產價值之卡號00000000
    00000000號信用卡（金卡）一張，嗣又於九十一年六月五日冒用乙○○
    名義填寫白金卡優先核准申請書，在「正卡人親筆中文簽名」欄偽簽「乙○○」
    之簽名一枚，郵寄予富邦銀行而行使之，致富邦銀行陷於錯誤，核發具有財產價
    值之卡號0000000000000000號信用卡（白金卡）一張，丙○○
    於收受前開二張信用卡後，旋在信用卡背面偽簽「乙○○」簽名各一枚，表明為
    該信用卡所有人之用意而偽造私文書，再於附表一所示時間，連續持前開非法取
    得之富邦銀行信用卡至自動付款設備自動櫃員機預借現金（三十一次），或前往
    特約商店刷卡消費（五次），並於刷卡消費時在簽帳單之私文書上以自動複寫方
    式偽造「乙○○」之簽名一式二份（包含特約商店存根聯及持卡人存根聯），持
    以向各特約商店店員行使之，店員保留特約商店存根聯，將持卡人存根聯交付予
    丙○○收執，足生損害於各特約商店、乙○○及富邦銀行，並使富邦銀行及各該
    特約商店陷於錯誤，支付現金或交付商品或提供相當服務，預借現金及消費金額
    共計新台幣（下同）三十六萬七千三百三十六元。丙○○復承前之概括犯意，於
    九十一年九月二十二日、同年十月十六日、同年十月二十九日，在其桃園縣桃園
    市○○街四八巷一號三樓住處內，未經乙○○同意即冒用其名義填寫玉山商業銀
    行股份有限公司（以下簡稱玉山銀行）現金卡申請書、世華聯合商業銀行股份有
    限公司（現合併為國泰世華銀行股份有限公司，以下簡稱世華銀行）信用卡申請
    書及中國信託商業銀行股份有限公司（以下簡稱中國信託銀行）信用卡申請書，
    並在玉山銀行現金卡申請書「本人（借款人）親簽」欄、世華銀行信用卡申請書
    「正卡申請人親筆中文簽名」欄、「確認信用卡卡號後簽名」欄及中國信託銀行
    信用卡申請書「正卡申請人親筆正楷中文簽名」欄各偽簽「乙○○」之簽名各一
    枚，並附上乙○○之
    卡辦卡方式）各一紙，郵寄予玉山銀行、世華銀行及中國信託銀行而行使之，致
    玉山銀行、世華銀行及中國信託銀行陷於錯誤，核發具有財產價值之卡號000
    0000000000號現金卡、0000000000000000號信用卡
    、0000000000000000號信用卡各一張，丙○○於收受後旋在該
    現金卡、信用卡背面偽造「乙○○」簽名各一枚，表明為該現金卡、信用卡所有
    人之用意而偽造私文書，再於附表二、三、四所示時間，連續持該非法取得之現
    金卡、信用卡至自動付款設備自動櫃員機預借現金（以玉山銀行現金卡預借現金
    十一次，以中國信託銀行信用卡預借現金五次），或以世華銀行信用卡申請二十
    萬元之餘額代償以清償所積欠富邦銀行之款項，或前往特約商店刷卡消費（以中
    國信託銀行信用卡刷卡消費三十五次），並於刷卡消費時在簽帳單之私文書上以
    自動複寫方式偽造「乙○○」之簽名一式二份（包含特約商店存根聯及持卡人存
    根聯），持以向各商店店員行使之，足生損害於各特約商店、乙○○、玉山銀行
    、世華銀行及中國信託銀行，並使玉山銀行、世華銀行、中國信託銀行及各該特
    約商店陷於錯誤，支付如附表二、三、四所示之現金或交付商品或提供相當服務
    （預借現金及消費金額暨總額如附表二、三、四所示）。嗣乙○○接獲前開銀行
    職員電話詢問是否有申請辦卡事宜，始知悉前情。
二、案經富邦銀行、世華銀行告訴暨乙○○訴由桃園縣政府警察局桃園分局移送臺灣
    桃園地方法院檢察署檢察官偵查起訴。
    理  由
一、訊據被告丙○○於警訊、偵查及本院審理時均坦承以告訴人乙○○名義申請辦理
    前開信用卡、現金卡，並持以預借現金、申請餘額代償及刷卡消費，且申請玉山
    銀行、世華銀行及中國信託銀行之現金卡、信用卡並未經告訴人乙○○同意之事
    實不諱，核與告訴人乙○○、富邦銀行代理人甲○○、世華銀行代理人戊○、被
    害人玉山銀行代理人己○○、中國信託銀行代理人丁○○陳述情節相符，並有現
    金卡申請書、白金卡優先核准申請書各一紙、信用卡申請書三紙、消費明細表四
    份、簽帳單三十四紙（以上均影本）在卷可稽，足認被告此部分自白確與事實相
    符，堪以採信。至被告另辯稱：富邦銀行信用卡是乙○○同意伊用她的名義去申
    請使用云云，惟告訴人乙○○於警訊、偵查及本院審理時一致指稱並未同意被告
    以其名義申請信用卡，且衡諸常情，被告既係因債信不佳，無法以自己名義申請
    信用卡，告訴人乙○○既知悉此情，實無同意被告以其名義申請信用卡，而冒一
    旦被告無力償還，發卡銀行即會向告訴人乙○○催討欠款之風險之理，是被告前
    開所辯，無非卸責之詞，不足採信。本件事證明確，被告犯行堪以認定，應予依
    法論科。
二、核被告所為，係犯刑法第二百十六條、第二百十條行使偽造私文書罪、第三百三
    十九條第一項詐欺取財罪、第三百三十九條之二第一項以不正方法由自動付款設
    備取得他人之物罪。公訴人就該以不正方法由自動付款設備取得他人之物犯行，
    起訴事實已有記載，雖起訴法條並未引用，法院仍得併予論罪。被告偽造告訴人
    乙○○署名係偽造私文書之階段行為，偽造私文書之低度行為為行使偽造私文書
    之高度行為所吸收，均不另論罪。被告先後多次行使偽造私文書、詐欺取財、以
    不正方法由自動付款設備取得他人之物之犯行，各時間緊接，手段相同，且犯構
    成要件相同之罪，顯各基於概括犯意反覆為之，均應依連續犯規定各論以行使偽
    造私文書、詐欺取財、以不正方法由自動付款設備取得他人之物一罪，並各依法
    加重其刑。被告行使偽造私文書之目的在於詐欺取財及以不正方法由自動付款設
    備取得他人之物，所犯連續行使偽造私文書、連續詐欺取財及連續以不正方法由
    自動付款設備取得他人之物三罪間，有方法、目的之牽連關係，為牽連犯，應從
    一重之連續行使偽造私文書罪處斷。又檢察官雖未就被告偽造富邦銀行白金卡優
    先核准申請書之犯行部分起訴，惟此部分與前開起訴部分既有如上牽連犯及連續
    犯之裁判上一罪關係，為起訴效力所及，本院自得併予審究。茲審酌被告因貪圖
    一己之私，冒用告訴人乙○○名義申請信用卡、現金卡，並持以預借現金、申請
    餘額代償及刷卡消費，對金融秩序危害非輕，惟姑念其素行尚佳，犯後坦承大部
    分犯行，業與告訴人富邦銀行、世華銀行、被害人玉山銀行、中國信託銀行達成
    民事上和解，有和解書四紙在卷可稽，顯見被告甚有悔意，告訴人乙○○亦當庭
    表明宥恕被告之意（見本院九十三年六月十八日準備程序筆錄）等一切情狀，量
    處如主文所示之刑，以資懲儆。又被告前未曾受有期徒刑以上刑之宣告，有臺灣
    高等法院被告全國前案紀錄表在卷可按，其因一念之差而罹刑章，經此教訓，當
    知所警惕，應無再犯之虞，本院因認其所受刑之宣告，以暫不執行為適當，乃併
    宣告緩刑三年，以勵自新。偽造之現金卡、信用卡申請書、白金卡優先核准申請
    書、簽帳單特約商店存根聯，業已向富邦銀行、玉山銀行、世華銀行、中國信託
    銀行及各特約商店行使而不復為被告所有，惟其上偽造之告訴人乙○○署名共四
    十六枚（含富邦銀行信用卡申請書上一枚、富邦銀行白金卡優先核准申請書上一
    枚、玉山銀行現金卡申請書上一枚、世華銀行信用卡申請書上二枚及中國信託銀
    行信用卡申請書上一枚、富邦銀行信用卡簽帳單特約商店存根聯上五枚、中國信
    託銀行信用卡簽帳單特約商店存根聯上三十五枚），不問屬於犯人與否，仍應依
    刑法第二百十九條規定宣告沒收。富邦銀行卡號00000000000000
    00號信用卡二張（金卡、白金卡各一張，含背面偽造告訴人乙○○署名各一枚
    ）、玉山銀行卡號0000000000000號現金卡一張（含背面偽造之告
    訴人乙○○署名一枚）、世華銀行卡號0000000000000000號信
    用卡一張（含背面偽造之告訴人乙○○署名一枚）、中國信託銀行卡號0000
    000000000000號信用卡一張（含背面偽造之告訴人乙○○署名一枚
    ），為被告所有，犯本件詐欺取財罪所得及供犯詐欺取財罪、以不正方法由自動
    付款設備取得他人之物罪所用之物，富邦銀行信用卡簽帳單持卡人存根聯五紙（
    含其上偽造之告訴人乙○○署名五枚）、中國信託銀行信用卡簽帳單持卡人存根
    聯三十五紙（含其上偽造之告訴人乙○○署名三十五枚）乃被告所有，供犯本件
    行使偽造私文書罪、詐欺取財罪所用之物，雖均未扣案，但並無證據證明業已滅
    失，爰均依刑法第三十八條第一項第二款、第三款規定宣告沒收之。又現金卡一
    張、信用卡四張及簽帳單持卡人存根聯四十紙既宣告沒收，現金卡、信用卡背面
    及簽帳單持卡人存根聯上偽造之「乙○○」署名，爰不重複諭知沒收，附此敘明
    。
據上論斷，應依刑事訴訟法第二百九十九條第一項前段，刑法第五十六條、第二百十
六條、第二百十條、第三百三十九條第一項、第三百三十九條之二第一項、第五十五
條、第七十四條第一款、第二百十九條、第三十八條第一項第二款、第三款、罰金罰
鍰提高標準條例第一條前段，判決如主文。
本案經檢察官羅秀蓮到庭執行職務。
中　　　華　　　民　　　國　　　九十三　　　年　　八　　月　　三十一  　日
                                 臺灣桃園地方法院刑事第十庭
                                    審判長法　官   江德民
                                          法  官   曾淑華
                                          法  官   蔡和憲
右正本證明與原本無異。
如不服本判決，應於送達後十日內，向本院提出上訴狀。
中　　　華　　　民　　　國　　　九十三　　　年　　八　　月　　三十一  　日
                                          書記官   常毓生
中華民國刑法第二百一十六條：
行使第二百十條至第二百十五條之文書者，依偽造、變造文書或登載不實事項或使登
載不實事項之規定處斷。
中華民國刑法第二百一十條：
偽造、變造私文書，足以生損害於公眾或他人者，處五年以下有期徒刑。
中華民國刑法第三百三十九條第一項：
意圖為自己或第三人不法之所有，以詐術使人將本人或第三人之物交付者，處五年以
下有期徒刑、拘役或科或併科一千元以下罰金。
中華民國刑法第三百三十九條之二第一項：
意圖為自己或第三人不法之所有，以不正方法由自動付款設備取得他人之物者，處三
年以下有期徒刑、拘役或一萬元以下罰金。
中華民國刑法第二百一十九條：
偽造之印章、印文或署押，不問屬於犯人與否，沒收之。
